臺灣臺北地方法院民事裁定
111年度亡字第32號
聲  請  人  國軍退除役官兵輔導委員會臺北市榮民服務處

法定代理人  董玉文


失  蹤  人  陳如康

上列聲請人聲請宣告陳如康死亡事件，本院裁定如下：
    主  文
宣告陳如康（男，民國00年0月00日生，身分證統一編號：Z000
  000000號，失蹤前戶籍地址：臺北市○○區○○○路0段000號4樓）
  於民國一一一年一月九日下午十二時死亡。
聲請程序費用由陳如康遺產負責。
    理  由
一、聲請意旨略以：失蹤人陳如康係民國00年0月00日生，為聲
    請人轄區服務照顧之大陸來臺單身退除役官兵，失蹤人於10
    8年1月9日離家出走不知去向，目前行蹤不明，生死不明迄
    今已逾3年。又失蹤人前經本院於111年4月18日准予公示催
    告裁定在案，現申報期間屆滿，未據失蹤人陳報其生存，或
    知其生死者陳報其所知，為此聲請宣告失蹤人死亡等語。
二、按失蹤人失蹤滿7年後，法院得因利害關係人或檢察官之聲
    請，為死亡之宣告；失蹤人為80歲以上者，得於失蹤滿3年
    後，為死亡之宣告；又受死亡宣告者，以判決內所確定死亡
    之時，推定其為死亡；前項死亡之時，應為前條各項所定期
    間最後日終止之時，民法第8條第1、2項、第9條第1、2項前
    段分別定有明文。
三、經查，聲請人上開主張之事實，業據其提出臺北○○○○○○○○○1
    08年2月12日北市萬戶資字第1086001347號函附之失蹤人資
    料表、內政部入出國移民署入出境資料、臺北市政府警察局
    萬華分局111年3月2日北市警萬分防字第1113006982號函附
    失蹤人口案件登記表、失蹤人最新戶籍謄本等件為證（見本
    院卷第7至15頁），復經本院依職權查詢失蹤人勞保與就保
    資料、108年迄今之健保就醫資料、108年迄今之入出境資料
    、在監在押全國記錄表、前案紀錄表、108年迄今財產及所
    得申報資料、失蹤人自108年1月迄今是否曾向戶政機關辦理
    任何手續、失蹤人死亡資料或治喪殯葬紀錄、失蹤人自108
    年1月迄今是否曾向外交部領事局辦理護照更換等手續，失
    蹤人自76年9月3日遭紅寶石（臺灣）實業股份有限公司退保
    後即無勞保與就保之投保資料，另失蹤人亦無上開其他相關
    資料等節，有勞保局WebIR查詢系統、健保WebIR查詢系統、
    入出境資訊連結作業、臺灣高等法院在監在押全國記錄表、
    臺灣高等法院被告前案紀錄表、稅務電子閘門財產所得調件
    明細表、臺北111年3月22日北市萬戶資字第1116002432號函
    附之戶籍資料、新北市政府殯葬管理處111年3月23日新北殯
    館字第1115233229號函、臺北市政府殯葬管理處111年3月28
    日北市殯儀二字第1113003392號函、外交部領事事務局111
    年4月7日領一字第1115307978號函等件附卷可參（見本院卷
    第21至31頁、第35至39頁、第51至55頁、第67至69頁），並
    有本院111年4月18日公示催告裁定及本院網路公告列印頁附
    卷可稽（見本院卷第75至77、83頁）。今申報期屆滿，未據
    失蹤人陳報其生存，或知其生死者陳報其所知，自得聲請對
    之為死亡宣告。故聲請人聲請對失蹤人為死亡宣告，核無不
    合，應予准許。
四、失蹤人自108年1月9日失蹤，計至111年1月9日，已屆滿3年
    ，自應推定其於是日下午12時為死亡之時，准予依法宣告。
五、爰依家事事件法第154條第3項裁定如主文。
中　　華　　民　　國　　111 　年　　10　　月　　31　　日
                  家事法庭    法    官  蘇珍芬
以上正本係照原本作成。
如不服本裁定應於送達後10日內向本院提出抗告狀，並繳納抗告
費新臺幣1,000元。 
                              書 記 官  羅  蓉
中　　華　　民　　國　　111 　年　　11　　月　　1 　　日